【裁判字號】    95,抗,45
【裁判日期】    950414
【裁判案由】    本票裁定強制執行
【裁判全文】
臺灣臺南地方法院民事裁定                95年度抗字第45號
抗  告  人  甲○○
相  對  人  乙○○○○○○○
抗告人因與相對人間本票裁定強制執行事件，對於中華民國95年
1月27日本院臺南簡易庭95年度票字第190號裁定提起抗告，本院
裁定如下：
    主  文
抗告駁回。
抗告程序費用新臺幣壹仟元由抗告人負擔。
    理  由
一、按「本票執票人向本票發票人行使追索權時，得聲請法院裁
    定後強制執行。」票據法第123條定有明文。又「本票執票
    人依上開法條之規定，向本票發票人行使追索權時，聲請法
    院裁定准予強制執行，其性質與非訟事件無殊，法院就本票
    形式上之要件是否具備予以審查為已足。至於實體上之爭執
    ，為裁定之法院，無權加以審酌。」此亦有最高法院56年臺
    抗字第714號判例可資參照。
二、本件相對人在原審主張執有抗告人於民國94年8月24日所簽
    發之本票四紙，面額均為新臺幣（下同）14,000元，並載明
    免除作成拒絕證書，詎屆期提示未獲付款，尚欠票款合計56
    ,000 元，爰依票據法第123條規定聲請裁定准許強制執行，
    業據提出本票四紙為證。原審依前開規定裁定予以准許，經
    核尚無不合。
三、抗告意旨略以：抗告人簽發系爭本票之原因，係由於第三人
    大頂美窯業股份有限公司在第三人胡志林、李維興、楊信生
    三人之代表下，將該公司全部資產讓售給抗告人，約定抗告
    人取得公司資產後，向銀行辦理抵押貸款，以清償該公司之
    債務，包括清償積欠員工即相對人等人之資遣費。當初約定
    條件即由抗告人取得該公司的不動產產權向銀行貸款，以清
    償公司債務，在此條件下，抗告人才有義務去承擔公司的債
    務，代為清償公司應發的資遺費，但雙方簽約不久，賣方代
    表即第三人胡志林、楊信生卻因私人恩怨，反悔不履行買賣
    合約，迄今拒不將公司產權移轉登記給抗告人，以致抗告人
    無法向銀行貸款以支付員工的資遣費，基於同時履行抗辯權
    之原則，抗告人要等賣方履行權利移轉登記義務，並完成銀
    行貸款手續後，付款的條件才能算成就。請相對人督促賣方
    代表即第三人胡志林、楊信生等人，儘速完成產權移轉過戶
    登記義務，以便抗告人能向銀行貸款清償員工之資遣費，為
    此提起抗告，請求廢棄原審裁定等語。
四、惟查抗告人既為發票人，自應負發票人之責任，且經本院依
    形式上審核相對人執以聲請裁定強制執行之本票，亦無不應
    准許之情形，縱令有實質上法律爭執或同時履行之抗辯，亦
    屬實體法上之爭執，揆諸首揭說明，應由抗告人另行提起訴
    訟，以資解決，非本件非訟程序所得加以審究，仍應為許可
    強制執行之裁定。因之抗告人以行使同時履行抗辯權為由，
    ，提起本件抗告，聲明廢棄原裁定，並不可採，應予駁回。
五、本件抗告程序費用額確定為1,000元（即抗告費），應由抗
    告人負擔，爰確定如主文第二項所示。
六、據上論結，本件抗告為無理由，依非訟事件法第46條、第21
    條第2項、第24條第1項，民事訴訟法第495條之1第1項、第
    449 條第1項、第78條，裁定如主文。
中    華    民    國    95    年    4     月    14    日
                  民事第四庭    審判長法  官  高榮宏
                                      法  官  許蕙蘭
                                      法  官  鄭彩鳳
如不服本裁定，僅得於收受本裁定正本送達後10日內，以適用法
規顯有錯誤為理由，向本院提出再抗告狀，（須附繕本一份及繳
納再抗告裁判費新台幣1,000元），經本院許可後始可再抗告。
中    華    民    國    95    年    4     月    18    日
                                      書記官  凌昇裕


司法院資訊處製作；財團法人民間司法改革基金會備份。
